【裁判字號】    92,易,2139
【裁判日期】    920919
【裁判案由】    違反商標法
【裁判全文】
臺灣臺中地方法院刑事判決                        九十二年度易字第二一三九號
    公  訴  人  臺灣臺中地方法院檢察署檢察官
    被      告  戊○○
                丁○○
                甲○○
右列被告因違反商標法案件，經檢察官提起公訴（九十二年度偵字第一００五五號）
，本院判決如左：
    主  文
戊○○共同連續明知為於同一商品，使用相同於他人註冊商標之圖樣之商品而販賣，
，累犯，處有期徒刑陸月，如易科罰金，以佰元折算壹日。
丁○○、甲○○共同連續明知為於同一商品，使用相同於他人註冊商標之圖樣之商品
而販賣，各處有期徒刑伍月，如易科罰金，均以佰元折算壹日。
扣案如附表二所示之仿冒商品及附表三編號二至十所示之物，均沒收。
    事  實
一、戊○○前於民國九十年間因違反商標法案件，經臺灣板橋地方法院以九十年度板
    簡字第一五九０號判處有期徒刑四月，如易科罰金，以三百元折算一日確定，於
    九十一年七月二十日易科罰金執行完畢。竟仍不知悔改，其明知如附表一所示圖
    樣係各該表列公司分別向我國經濟部中央標準局或八十八年一月二十六日改制後
    之經濟部智慧財產局先後申請註冊，於各該表列所示專用期間內，就所指定之商
    品，取得商標專用權之商標圖樣，現均仍在商標專用期限內，且亦知其於九十年
    間所犯前開違反商標法案件，向姓名年籍不詳之「陳先生」所買入但未經查扣之
    商品（實際數量不詳），均係與附表一所示部分公司所生產或授權製造而使用有
    如各該表列商標圖樣之商品同一之商品，且於各該商品使用相同於各該表列所示
    之商標圖樣，竟於九十一年四月間，將前案未經查扣之仿冒商品寄至丁○○、甲○○夫妻位在臺中縣豐原市○○路一○○巷十號九樓之家中，委託丁○○、甲○○代為銷售，並約定所得利潤五五對分，丁○○、甲○○雖明知戊○○所託賣之
    商品均係仿冒品，仍允諾之。戊○○、丁○○、甲○○即共同基於轉賣圖利及意
    圖販賣而輸入仿冒商品之概括犯意聯絡，自九十一年五月間起至八月底止，除由
    戊○○提供前所寄送之仿冒商品外，另由戊○○自大陸地區陸續購買仿冒如附表
    一所示品牌之商品並輸入臺灣地區寄達給丁○○、甲○○，丁○○、甲○○則在
    雅虎奇摩（ＹＡＨＯＯ）拍賣網站刊登廣告及張貼所欲銷售之仿冒商品圖片，供
    人上網競標選購，並申請如附件所示之電子信箱，及號碼為000000000
    0、0000000000及0000000000之行動電話，作為聯絡管道
    進行交易，以仿冒皮夾每件約新臺幣（下同）八百元、皮包每件約一千元至一千
    五百元、鞋子每雙約一千二百元至一千六百元、皮帶每條約七百元至八百元、筆
    每支約四百元至六百元、太陽眼鏡每付約八百元至九百元等價格，連續販售予不
    特定人。客戶於選購貨品後，先將貨款匯入甲○○、丁○○不知情之女兒劉逸多
    設在豐原三民路郵局帳號0000000之帳戶或甲○○設在豐原郵局帳號00
    00000號（局號為0000000，起訴書誤為0000000）之帳戶或
    以代收貨款方式付費，丁○○、甲○○則以郵寄或快遞方式將客戶選購之仿冒商
    品寄交之。合計此段期間甲○○因朋分利潤共匯款十八萬至二十萬元（含成本）
    給戊○○，丁○○、甲○○夫妻因而賺取之利潤則約八萬至九萬元。而自同年八
    月底起，因戊○○不再提供仿冒商品予丁○○、甲○○，丁○○、甲○○乃承前
    同一轉售圖利及意圖販賣而輸入仿冒商品之概括犯意聯絡，自行共同在大陸地區
    向姓名年籍不詳之中國籍成年人買進仿冒如附表一所示品牌之商品，並輸入寄回
    臺灣地區，再以前述相同之方式，連續販賣予不特定人。嗣於同年十月二十四日
    十五時許，經內政部警政署刑事警察局持本院核發之搜索票前往丁○○、甲○○
    位在臺中縣豐原市○○路一００巷十號九樓之住處執行搜索，當場查獲如附表二
    所示之仿冒商品及附表三所示之物，進而查悉上情。
二、案經告訴人法商．路易威登馬爾悌耶公司（下稱ＬＶ公司）、瑞士商．香奈兒股
    份有限公司（下稱香奈兒公司）、德商．萬寶龍文具有限公司（下稱萬寶龍公司
    ）訴由內政部警政署刑事警察局移送臺灣臺中地方法院檢察署檢察官偵查起訴。
    理  由
一、右揭事實，業據被告丁○○、甲○○於警訊、偵查及本院審理時均坦承不諱，但
    訊據被告戊○○除就其有於九十一年四月間將九十年間違反商標法案件未經查扣
    之仿冒商品寄予被告丁○○、甲○○之事實，予以坦認外，對於其餘事實，均矢
    口否認，辯稱：寄送前開仿冒商品原係伊與前男友即被告甲○○之弟所共有，是
    前男友叫伊寄送的，至於被告丁○○、甲○○如何處理該等仿冒商品，伊完全不
    清楚，亦未與被告丁○○、甲○○共同在網路上販賣仿冒商品或約定就所販售之
    仿冒商品所得五五對分云云。經查：
（一）被告戊○○、丁○○、甲○○右開自白，核與告訴人萬寶龍公司、ＬＶ公司、
      香奈兒公司具狀及告訴代理人丙○○、胡殿忠、乙○○律師於警訊時，告訴代
      理人己○○律師於偵查中及本院審理時指訴之情節相符，復經證人呂雅玉檢舉
      屬實，並有如附件所示之買賣聯絡資料、被告戊○○寄送物件給被告甲○○之
      牛皮紙封面、網路帳戶操作資料、前開仿冒商品在雅虎奇摩拍賣網站刊登商品
      廣告之文字及圖片、與客戶在網路上對談之紀錄、仿冒商品在雅虎奇摩拍賣網
      站已賣出之商品目錄、電子信箱信件資料、仿冒商品建檔資料、賣方資料及拍
      賣檔案、告訴狀、本院搜索票、內政部警政署刑事警察局搜索扣押筆錄、網址
      查詢資料、電信使用者資料查詢回覆單、會員資料、遠傳電信股份有限公司函
      查之行動電話基本資料、國人入出境端末查詢報表、扣案仿冒商品照片等件附
      卷可稽，及扣案之如附表二所示仿冒商品及如附表三所示之物可資佐憑。
（二）而如附表一所示之商標圖樣乃附表一各專用權人分別向我國經濟部中央標準局
      或八十八年一月二十六日改制後之智慧財產局申請註冊，於附表一所示之專用
      期間內，就所指定之商品，取得商標專用權之商標圖樣，現均仍在商標專用期
      限內等情，則有表列各商標之經濟部中央標準局商標註冊證、商標註冊簿、經
      濟部智慧財產局商標圖形查詢資料、中華民國商標註冊證等件在卷足憑。可知
      如附表一所示之專用權人就表列之商標圖樣，對於所指定之專用商品確實享有
      商標專用權，且均仍在商標專用期限內至明。然被告戊○○寄送給被告丁○○
      、甲○○之仿冒商品以及扣案如附表二所示之仿冒商品，均非附表一各專用權
      人所生產或授權生產之真品，但各該仿冒商品之種類項目及所使用之圖樣，均
      與如附表一所示之商標圖樣及指定商品類別相同等情，除據被告戊○○、丁○○、甲○○供稱明確外，復經告訴代理人丙○○、胡殿忠於警訊時指訴綦詳，
      並有丙○○出具之鑑定證明書一份及胡殿忠出具之仿冒商標商品估價表、芬蒂
      （ＦＥＮＤＩ）產品鑑定意見書暨證明書、香奈兒產品鑑定意見書暨證明書、
      路易威登產品鑑定意見書暨證明書各一份、扣案之仿冒商品照片十六張在卷可
      證，及扣案如附表二所示之仿冒商品足資參佐。是以被告丁○○、甲○○在網
      路上所販售之商品（包括被告戊○○寄送部分及扣案仿冒商品部分），均係於
      與附表一所示公司所生產之同一商品使用相同於附表一各專用權人享有商標專
      用權之如附表一所示註冊商標圖樣之仿冒商品，要屬無疑。
（三）被告戊○○雖以前揭情詞置辯，然查，檢察官於九十二年六月十二日之偵訊情
      形如下：
        以下訊問丁○○、甲○○
        檢察官問：戊○○東西是寄放在你們那邊？
        甲○○答： 我們幫她賣，代價是利潤的五五分。
        丁○○答： 我們幫她賣，代價是利潤的五五分。
        以下訊問戊○○
        檢察官問：是否是你委託丁○○、甲○○賣的，代價是利潤的五五分？
        戊○○答：是。
        以下訊問己○○律師
        檢察官問：有無補充？
        蕭律師答：戊○○的部分是把仿冒的東西委託丁○○、甲○○賣，所以也是
                  違反商標法。
      有該次偵訊筆錄可參。而當次偵查庭亦在場之告訴代理人己○○律師於本院審
      理時復補充陳述：「印象中被告三人在偵查中有爭執，被告戊○○表示她寄的
      東西只是她前案的存貨，請被告丁○○、甲○○幫忙賣出，我還有特別起來詢
      問關於被告戊○○是列為關係人還是被告，如果是以關係人傳訊，還請求檢察
      官將被告戊○○加列被告。」等語，核與前開偵訊筆錄記載相符。據此，被告
      戊○○確有於偵訊時自白右開犯罪事實，要屬無疑。而被告戊○○於偵查中之
      自白，經核又與被告丁○○、甲○○於警訊、偵查及本院審理時始終一致之供
      述相符，自堪信採。是以被告戊○○於本院審理時翻異前詞，否認與被告丁○○、甲○○共同販賣仿冒商品之辯解，顯係事後飾卸之詞，委無可取。
（四）綜上所述，被告丁○○、甲○○之自白，確有所據，足以信採。從而，被告戊○○對於被告丁○○、甲○○自九十一年五月間起至八月底止在網路上販賣仿
      冒商品之犯行，確有犯意之聯絡及行為之分擔，亦堪認定。
（五）被告三人對於被告戊○○所寄送之商品、被告丁○○、甲○○對於扣案如附表
      二所示之商品，均係自大陸地區輸入之仿冒商品一節本即知悉，竟由被告丁○○、甲○○在網路拍賣網站上，以仿冒皮夾每件約八百元、皮包每件約一千元
      至一千五百元、鞋子每雙約一千二百元至一千六百元、皮帶每條約七百元至八
      百元、筆每支約四百元至六百元、太陽眼鏡每付約八百元至九百元等價格，販
      售予不特定人，合計被告三人合作期間（即自九十一年五月間起至八月底止）
      ，被告甲○○因朋分利潤共匯款十八萬至二十萬元（含成本）給戊○○，被告
      丁○○、甲○○因而賺取之利潤則約八萬至九萬元；另自九十一年八月底起迄
      至被查獲為止，被告丁○○、甲○○續以相同方式販賣仿冒商品牟利等情，已
      詳述如前，則被告三人自大陸地區輸入仿冒商品，係基於販賣之意圖，且販售
      該等仿冒商品，係基於轉賣圖利之意思而為之，均臻明確。
（六）綜上所陳，被告戊○○之辯詞既不可採，本件事證明確，被告三人右開犯行，
      堪以認定。
二、核被告三人所為，均係犯商標法第六十三條之明知為仿冒商標商品而販賣罪及明
    知為仿冒商標商品，意圖販賣而輸出罪。又：
（一）被告三人就九十一年五月間起至八月底止之輸入及販賣仿冒商品行為，被告丁○○、甲○○就九十一年八月底起之輸入及販賣仿冒商品行為，分別有犯意之
      聯絡及行為之分擔，各皆為共同正犯。
（二）被告三人於九十一年五月間起至八月底止，就被告戊○○同時自大陸地區輸入
      多種仿冒如附表一所示品牌之商品，另自同年八月底起，被告丁○○、甲○○
      就該二人同時自大陸地區輸入多種仿冒如附表一所示之仿冒商品，並均由被告
      丁○○、甲○○同時在網路拍賣網站上販售，均係同時侵害多數附表一各專用
      權人所享有如附表一所示之商標專用權，所犯各為同一罪名，為同種想像競合
      犯，各應以一罪論。
（三）被告三人自九十一年五月間起至八月底止，被告丁○○、甲○○另自同年八月
      底起迄至被查獲時止，多次輸入及販賣之行為，均時間緊接，方法相同，各觸
      犯構成要件相同之罪名，顯均基於概括犯意為之，各應依連續犯規定論以一罪
      ，並各依法加重其刑。
（四）被告三人自大陸地區輸入仿冒商品，既用以販賣不特定人，則渠等所犯上開二
      罪間，顯有方法結果之牽連關係，應依情節較重之明知為仿冒商品而販賣罪處
      斷。
（五）被告戊○○前於九十年間因違反商標法案件，經臺灣板橋地方法院以九十年度
      板簡字第一五九０號判處有期徒刑四月，如易科罰金，以三百元折算一日確定
      ，於九十一年七月二十日易科罰金執行完畢等情，有臺灣臺中地方法院檢察署
      刑案資料查註紀錄表、臺灣高等法院被告全國前案紀錄表各一份、臺灣高雄地
      方法院檢察署臨時收據一紙在卷可按，其受有期徒刑之執行完畢，五年以內再
      犯有期徒刑以上之罪，為累犯，依法加重其刑，並遞加之。
（六）公訴人雖僅就被告三人販賣仿冒ＬＶ公司及香奈兒公司商品之犯罪事實提起公
      訴，然檢察官就犯罪事實一部起訴者，其效力及於全部，刑事訴訟法第二百六
      十七條有明定。本件被告三人自九十一年五月起至八月底止，被告丁○○、甲○○自同年八月底起迄至被查獲時止，另有意圖販賣而自大陸地區輸入仿冒商
      標商品，且輸入及販賣之仿冒商品含蓋如附表一所示各品牌，而非限於ＬＶ公
      司及香奈兒公司之商品等犯行，與前揭論罪科刑之販賣仿冒商品部分，復有連
      續犯及牽連犯之關係，已詳如前述，本院自應就屬於裁判上一罪之意圖販賣而
      輸入仿冒如附表一所示品牌之仿冒商品及販賣除ＬＶ公司及香奈兒公司以外之
      仿冒商品等犯行，一併加以裁判。
（七）爰審酌被告戊○○前於九十年間甫因違反商標法案件，經臺灣板橋地方法院判
      處有期徒刑四月，得易科罰金確定，並於九十一年七月二十日易科罰金執行完
      畢，竟不知悔改，再犯本件販賣仿冒商標商品之犯行，惡性匪淺；被告丁○○
      、甲○○則均無任何犯罪紀錄，皆素行良好，有臺灣臺中地方法院檢察署刑案
      資料查註紀錄表、臺灣高等法院被告全國前案紀錄表各一份可參；渠等均因圖
      牟私利，竟自中國大陸地區輸入仿冒商品，而非循合理管道取得正當產品，且
      利用網路無遠弗屆之特性，招徠不特定客人競標選購，枉顧如附表一所示商標
      專用權人之權利，被告戊○○輸入及販賣之時間約四個月，被告丁○○、甲○○輸入及販賣之時間均約六個月，時間非短，且於三人合作之前四個月，被告
      戊○○收入即有十八萬至二十萬元（含成本），被告丁○○、甲○○因而獲取
      之利潤則有八萬元至九萬元，所得利益豐厚，被查獲如附表二所示之仿冒商品
      繁多，對如附表一所示公司之商譽、營業損失及合法商家之權益均造成嚴重損
      害，且就真正商標權所表彰之品質及商譽亦生鉅大影響，並破壞我國致力於智
      慧財產權保護之國際聲譽；再考之被告丁○○、甲○○均能坦認犯行，被告戊○○則於本院審理時翻異前詞，否認犯行，犯後態度不同等一切情狀，分別量
      處如主文所示之刑，並分別諭知易科罰金之折算標準。
三、沒收之宣告：
（一）扣案如附表二所示之仿冒商品，係被告三人違犯商標法第六十三條之罪所輸入
      、販賣之商品，爰依同法第六十四條規定，沒收之。另有扣案之SAERTELL牌眼
      鏡十一支及不知品牌之皮帶十四條，因未能查得任何證據可認該等扣案物有使
      用何一商標專用權人已申請商標註冊之商標圖樣，不能證明被告三人就該等扣
      案物亦有違反商標法第六十三條之犯行，爰不諭知沒收。
（二）又扣案如附表三編號二至十所示之物，則係共犯丁○○、甲○○所有並供違犯
      本件犯罪所用之物，業據被告丁○○、甲○○供明在卷，爰依刑法第三十八條
      第一項第二款規定，諭知沒收。至於附表三編號一所示之存摺，雖係被告丁○○、甲○○違犯本件犯罪所用之物，但非渠等所有，自與刑法第三十八條規定
      不合；另編號十一所示之印章，雖係被告甲○○所有，但尚無證據證明係專供
      違犯本件犯罪之用，爰均不另為沒收之諭知，併此明。
據上論斷，應依刑事訴訟法第二百九十九條第一項前段，商標法第六十三條、第六十
四條，刑法第十一條前段、第二十八條、第五十六條、第五十五條、第四十七條、第
四十一條第一項前段、第三十八條第一項第二款，罰金罰鍰提高標準條例第二條，判
決如主文。
中      華      民      國      九十二      年     九     月    十九    日
                                臺灣臺中地方法院刑事第二庭
                            法  官  莊  嘉  蕙
右正本證明與原本無異。
如不服本判決，應於送達後十日內向本院提出上訴狀（須附繕本），上訴於臺灣高等
法院臺中分院。
                                    書記官
中      華      民      國      九十二      年     九     月   二十三   日
附錄論罪科刑法條
商標法第六十三條
明知為前條商品而販賣、意圖販賣而陳列、輸出或輸入者，處一年以下有期徒刑、拘
役或科或併科新臺幣五萬元以下罰金。
附表三：
┌──┬──────────────┬──┬───────────┐
│編號│扣   押   物   品   名   稱 │數量│  備            註    │
│    │                            │    │                      │
├──┼──────────────┼──┼───────────┤
│ 一 │劉逸多設在豐原三民路郵局    │一本│                      │
│  │帳號0000000號存摺    │    │                      │
├──┼──────────────┼──┼───────────┤
│ 二 │甲○○設在豐原郵局          │二本│因換簿而有新舊二本    │
│    │帳號0000000號存摺    │    │                      │
├──┼──────────────┼──┼───────────┤
│ 三 │丁○○設在中國國際商業銀行  │一本│供作甲○○在大陸地區購│
│    │帳號000-00-00000-0號存摺    │    │買仿冒商品提款付貨款之│
│    │                            │    │用                    │
├──┼──────────────┼──┼───────────┤
│ 四 │郵寄用印章                  │五顆│                      │
├──┼──────────────┼──┼───────────┤
│ 五 │其他資料文件                │一批│含劃撥單、匯款單、便條│
│    │                            │    │、退貨包裹等          │
├──┼──────────────┼──┼───────────┤
│ 六 │代收貨價單                  │一疊│                      │
├──┼──────────────┼──┼───────────┤
│ 七 │筆記本（帳簿）              │十本│                      │
├──┼──────────────┼──┼───────────┤
│ 八 │電腦主機及其週邊設備        │一套│                      │
├──┼──────────────┼──┼───────────┤
│ 九 │數位相機                    │一台│                      │
├──┼──────────────┼──┼───────────┤
│ 十 │行動電話                    │三支│                      │
├──┼──────────────┼──┼───────────┤
│十一│甲○○印章                  │一顆│                      │
└──┴──────────────┴──┴───────────┘


司法院資訊處製作；財團法人民間司法改革基金會備份。
